# 在互联网企业中，承接业务，同时又转包该笔业务，能确认收入成本吗？

提问人：欧阳乐 时间：2017-03-25 22:02:36
陈版主，本人在实际业务中碰到了一个互联网公司本期新增了一种业务模式，该业务为：甲公司向乙公司采购互联网流量，金额为1000 万，乙公司收款并开具专票，乙公司为了承接该项业务，又向丙公司采购互联网流量，金额也为 1000 万，乙公司也付款并收到专票，实际情况，乙公司并没有进行实际的互联网的流量发布，而是将该业务转包给了丙他公司，在这种情况下，乙公司能否同时确认 1000 万的收入和 1000 万的成本？

回答人：chenyiwei
这仍然是收入确认应采用总额法还是净额法的问题，本版面上对此问题讨论已经很多，请自行搜索。就你的问题，我理解关键在于乙公司对甲公司而言是否为提供商品或服务的首要义务人，其价差空间是否事先锁定、与丙公司的交易条款谈判是否独立于与乙公司之间的谈判等。